【裁判字號】    95,訴,1004
【裁判日期】    950731
【裁判案由】    毒品危害防制條例
【裁判全文】
臺灣臺北地方法院刑事判決              95年度訴字第1004號
    公  訴  人  臺灣臺北地方法院檢察署檢察官
    被      告  甲○○
上列被告因毒品危害防制條例案件，經檢察官提起公訴（95年度
偵字第10373號），因被告於本院準備程序中為有罪之陳述，經
本院合議庭裁定以簡式審判程序審理，本院判決如下：
    主  文
甲○○連續轉讓第二級毒品，處有期徒刑柒月，扣案之第二級毒
品甲基安非他命壹小包（驗餘淨重貳壹點玖公克，保管字號為
九十四年度藍保管字第一五九九號）及含第二級毒品大麻成分之
煙草壹小包（淨重點壹肆公克，保管字號為九十四年度青保管
字第五二四號）均沒收銷燬之，另扣案之電子磅秤壹個及分裝袋
壹佰肆拾陸個（以上保管字號為九十四年度藍保管字第一三五六
號）均沒收之。
    事  實
一、甲○○（所涉施用第二級毒品安非他命犯行業經臺灣臺北地
    方法院檢察署以94年度偵字第1704號為不起訴處分確定在案
    ）明知甲基安非他命及大麻均屬毒品危害防制條例所規定之
    第二級毒品，不得非法轉讓及持有，竟基於持有第二級毒品
    之犯意，於民國94年5月底，在臺北縣永和市樂華夜市內，
    自真實年籍不詳之綽號「阿坤」之成年男子處，各以新臺幣
    （下同）20000元及3000元之價格同時購入不詳數量之第二
    級毒品甲基安非他命一小包及含第二級毒品大麻成分之煙草
    一小包（淨重3.14公克，保管字號為94年度青保管字第524
    號）而持有之，旋基於轉讓第二級毒品之概括犯意，自95年
    6 月初起，在臺北縣某處套房內，將其所購入上開第二級毒
    品甲基安非他命，先後多次無償轉讓予真實年籍不詳之成年
    人施用（尚無積極證據證明所轉讓之第二級毒品甲基安非他
    命數量已達10公克），嗣於94年6月17日19時許，在其位於
    臺北市○○區○○路486巷38號之住處內，經警持搜索票前
    往上址執行而當場查獲，始得知上情，並扣得其所有之第二
    級毒品甲基安非他命一小包（驗餘淨重21.93公克，保管字
    號為94年度藍保管字第1599號）、含第二級毒品大麻成分之
    煙草一小包（淨重3.14公克，保管字號為94年度青保管字第
    524號）、供持有第二級毒品所用之電子磅秤一個、分裝袋
    一百四十六個及非專供施用第二級毒品所用之吸食器一組。
二、案經臺北市政府警察局內湖分局報請臺灣臺北地方法院檢察
    署檢察官偵查起訴，因甲○○於本院準備程序中為有罪之陳
    述，嗣經本院合議庭裁定以簡式審判程序審理。
    理  由
一、前揭犯罪事實，業據被告甲○○於本院審理中坦承不諱，並
    有臺灣臺北地方法院94年6月15日94年度聲搜字第869號毒品
    危害防制條例案件搜索票、臺北市政府警察局內湖分局94年
    6月17日搜索扣押筆錄、臺北市政府警察局內湖分局扣押物
    品目錄表、94年6月17日執行搜索之扣案物品照片10張、內
    政部警政署刑事警察局94年7月4日刑鑑字第0940094992號鑑
    定書、臺灣檢驗科技股份有限公司94年7月4日CH/2005/6065
    3濫用藥物尿液檢驗報告及法務部調查局94年8月18日調科壹
    字第020007310號鑑定通知書在卷可稽，且有扣案之第二級
    毒品甲基安非他命一小包（驗餘淨重21.93公克，保管字號
    為94年度藍保管字第1599號）、含第二級毒品大麻成分之煙
    草一小包（淨重3.14公克，保管字號為94年度青保管字第52
    4號）、電子磅秤一個及分裝袋一百四十六個（以上保管字
    號為94年度藍保管字第1356號）可資佐證，足徵被告甲○○
    之上開自白與事實相符。本件事證明確，被告甲○○之上開
    犯行洵勘認定，應予依法論科。
二、按甲基安非他命及大麻均係毒品危害防制條例第2條第2項第
    2款所規定之第2級毒品。核被告甲○○所為，係犯毒品危害
    防制條例第8條第2項之轉讓第二級毒品罪。又毒品危害防制
    條例第11條第2項僅規定持有第二級毒品，是甲基安非他命
    及大麻雖均屬毒品危害防制條例第2條第2項第2款所規定之
    第二級毒品，然被告甲○○以一行為同時持有第二級毒品甲
    基安非他命及大麻，自應僅以持有第二級毒品一罪論。又其
    轉讓第二級毒品前後持有第二級毒品之低度行為，應為轉讓
    之高度行為所吸收，均不另論罪。又被告甲○○所為之上開
    轉讓第二級毒品甲基安非他命犯行，係於94年6月初完成，
    而刑法第56條連續犯之規定，業於94年2月2日修正公布刪除
    ，並於95年7月1日施行，則被告甲○○之上開犯行，因行為
    後新法業已刪除連續犯之規定，此刪除雖非犯罪構成要件之
    變更，但顯已影響行為人刑罰之法律效果，自屬法律有變更
    ，經比較修正前後規定之結果，應認以修正前之法律較有利
    於被告，依修正後刑法第2條第1項之規定，自應適用較有利
    於行為人之法律即修正前之刑法第56條規定論以連續犯（最
    高法院95年第8次刑事庭會議決議參照），是其先後多次轉
    讓第二級毒品甲基安非他命行為，時間緊接，方法相同，觸
    犯構成要件相同之罪名，顯係基於概括犯意反覆為之，應依
    修正前刑法第56條連續犯之規定論以一罪，並加重其刑。爰
    審酌被告甲○○未曾受有期徒刑以上刑之宣告，此有臺灣高
    等法院被告前案紀錄表在卷可參，其非法轉讓第二級毒品甲
    基安非他命，對個人身心戕害甚鉅，助長社會不良風氣，然
    於犯後尚能坦承犯行，及其品行、犯罪動機、目的、手段、
    智識程度、所得利益及犯罪所生之危害等一切情狀，量處如
    主文所示之刑。
三、扣案之第二級毒品甲基安非他命一小包（驗餘淨重21.93公
    克，保管字號為94年度藍保管字第1599號）及含第二級毒品
    大麻成分之煙草一小包（淨重3.14公克，保管字號為94年度
    青保管字第524號），爰依毒品危害防制條例第18條第1項前
    段之規定諭知沒收銷燬之。另沒收為從刑之一種，且與主刑
    有其從屬關係，如行為後，法律有所變更，但主刑之法定最
    高度及最低度刑，與修正前之舊法完全相同，或僅沒收之從
    刑規定有所更易，主刑未修正時，則沒收部分，固不生比較
    新舊法問題，則主刑依從舊原則後，從刑亦應適用修正前之
    法律（最高法院90年度臺上字第1731號及87年度臺上字第
    3397 號判決要旨可資參照），是扣案之電子磅秤一個及分
    裝袋一百四十六個（以上保管字號為94年度藍保管字第1356
    號），係被告甲○○所有用以持有上開第二級毒品所用之物
    ，業經其供明在卷，然依卷內現存事證，尚無從認定為供轉
    讓第二級毒品安非他命所用之物，爰依修正前刑法第38條第
    1項第2款之規定宣告沒收之；至扣案之吸食器一組，係施用
    第二級毒品安非他命所用之物，亦經被告甲○○供明在卷，
    爰不另為沒收之宣告。
據上論斷，應依刑事訴訟法第273條之1第1項、第299條第1項前
段，毒品危害防制條例第8條第2項、第18條第1項前段，刑法第
11條前段、第2條第1項，修正前刑法第56條、第38條第1項第2款
，判決如主文。
本案經檢察官郭昭吟到庭執行職務。
中    華    民    國    95    年    7     月    31    日
                  臺灣臺北地方法院刑事第十五庭
                          法  官  黃雅君
上正本證明與原本無異。
如不服本判決，應於判決送達後10日內向本院提出上訴狀 (應抄
附繕本)。
                          書記官   陳麗津
中    華    民    國    95    年    7     月    31    日
附錄本案論罪科刑法條：
毒品危害防制條例第8條第2項
轉讓第二級毒品者，處 6 月以上 5 年以下有期徒刑，得併科新
臺幣70萬元以下罰金。


司法院資訊處製作；財團法人民間司法改革基金會備份。
